臺灣高等法院臺南分院刑事判決　　　　 96年度上訴字第899號
上　訴　人
即　被　告　甲○○
選任辯護人　邱銘律師（即扶助律師）
上列上訴人因違反槍砲彈藥刀械管制條例案件，不服臺灣臺南地
方法院96年度訴字第524號中華民國96年6月28日第一審判決（起
訴案號：臺灣臺南地方法院檢察署96年度偵字第4043號），提起
上訴，本院判決如下：
    主  文
原判決撤銷。
甲○○未經許可，持有可發射子彈具有殺傷力之槍枝，處有期徒
刑貳年，併科罰金新臺幣壹拾萬元，罰金如易服勞役，以新臺幣
壹仟元折算壹日，緩刑肆年。扣案仿COLT廠改造手槍壹枝（槍枝
管制編號：0000000000號，含彈匣壹個）及土造子彈貳顆均沒收
。
    事  實
一、甲○○為從事資源回收及舊貨買賣業之人。明知未經許可，
    不得持有具有殺傷力之改造槍枝及子彈，竟於民國（下同）
    九十四年十二月中旬之某日，在臺南縣善化鎮○○路「永華
    夜市」附近，拾獲他人棄置之具有殺傷力之仿COLT廠半自動
    手槍所製造之槍枝，換裝土造金屬槍管而成之改造手槍乙枝
    （槍枝管制編號：0000000000號，含彈匣乙個）及直徑7.0
    mm金屬彈頭之土造子彈四顆後，即將之放置在位於臺南縣善
    化鎮○○路二八０號住處房間內，未經許可而持有可發射子
    彈具殺傷力之上開槍、彈，嗣因甲○○展示予友人觀賞，而
    遭檢舉，臺南縣警察局善化分局因而於九十六年二月二十六
    日聲請搜索票後於翌日即二十七日進行搜索，甲○○乃主動
    自住處二樓房間衣櫃抽屜內取出上開具殺傷力之改造手槍一
    支，另在住處三樓房間床下取出彈匣一個及具殺傷力之改造
    子彈四顆（其中二顆送鑑定後，業經試射而滅失），因而查
    悉前情。
二、案經臺南縣警察局善化分局報告臺灣臺南地方法院檢察署檢
    察官偵查起訴。
    理  由
一、按被告以外之人於審判外之言詞或書面陳述，除法律有規定
    者外，不得作為證據；又被告以外之人於審判外之陳述，雖
    不符合同法第159條之1至第159條之4之規定，但經當事人於
    審判程序同意作為證據，法院審酌該言詞陳述或書面陳述作
    成時之情況，認為適當者，亦得為證據。當事人、代理人或
    辯護人於法院調查證據時，知有第159條第1項不得為證據之
    情形，而未於言詞辯論終結前聲明異議者，視為有前項之同
    意，刑事訴訟法第159 條第1 項及第159 條之5 分別定有明
    文。查本判決下列所引用之各該被告以外之人於審判外之陳
    述（包含書面陳述），雖屬傳聞證據，惟被告及其辯護人於
    本院準備程序及審判期日就上開証據之証據能力，均表示無
    意見，本院審酌上開證據資料製作時之情況，尚無違法不當
    及證明力明顯過低之瑕疵，亦認為以之作為證據應屬適當，
    從而揆諸上開規定，均得作為本件之証據。
二、訊據上訴人即被告甲○○就上揭拾獲具有殺傷力之槍枝、彈
    匣及子彈等物後，而分別放置在住處2樓及3樓房間之櫥櫃與
    床下而未經許可，持有上開槍、彈等事實，均坦承不諱，核
    與證人即與被告同住之姪女許雅惠、證人即帶隊查獲小隊長
    楊昌榮等人分別於警詢及原審審理時證述情節相符；並有扣
    案手槍（含彈匣1個）及子彈4顆可資佐証；且上開手槍、子
    彈經初步檢視後認槍枝大部結構完整，槍管暢通及槍枝具有
    擊發機構，並可發揮功能，鑑定結果認具有殺傷力之槍枝比
    例約98.5％，屬管制槍枝可能性較大，且經送內政部警政署
    刑事警察局進行鑑定結果，認送鑑手槍（槍枝管制編號：00
    00000000號），係由仿COLT廠半自動手槍所製造之槍枝，換
    裝土造金屬槍管而成之改造手槍，機械性能良好，可擊發適
    用子彈，認具殺傷力；送鑑子彈4顆，亦認均係具直徑約7.0
    mm金屬彈頭之土造子彈，經採樣2顆試射，均可擊發，認具
    殺傷力等情，又有臺南縣警察局善化分局扣押物品目錄表、
    臺南縣警察局槍枝初步檢視報告表各1份、相片4幀，及刑事
    警察局96年3月30日刑鑑字第0960035179號槍彈鑑定書1份及
    相片6幀均附卷可稽。綜上證據資料，足徵被告上開自白與
    事實相符，而可信採，本件事證明確，被告之犯行洵堪認定
    。
三、查被告未經許可持有具殺傷力之仿COLA廠半自動手槍所製造
    之槍枝，經換裝土造金屬槍管而成之改造手槍乙枝（槍枝管
    制編號：0000000000號，含彈匣乙個）及具殺傷力之土造子
    彈，核其所為，係犯槍砲彈藥刀械管制條例第八條第四項之
    未經許可持有可發射子彈具有殺傷力之槍枝罪及同條例第十
    二條第四項之未經許可持有子彈罪。被告以一持有行為同時
    觸犯上開未經許可持有可發射子彈具有殺傷力之槍枝罪及未
    經許可持有子彈罪等二罪名，為想像競合犯，應依刑法第五
    十五條規定，從一重之未經許可持有可發射子彈具有殺傷力
    之槍枝罪處斷。又查，被告係三十六年四月二十一日出生，
    現年已六十歲，因從事資源回收而拾獲扣案槍枝與子彈，及
    僅國中畢業之智識程度，於九十四年十一月間拾獲後迄今持
    有時間約一年餘，其持有時間不長，且未以之為犯罪工具，
    犯罪情狀非無可憫之處，本院認縱處以法定最輕刑即有期徒
    刑三年，猶嫌過重，爰依刑法第五十九條之規定減輕其刑。
四、原審以被告罪証明確，因予論罪科刑，固非無見。但查：原
    判決主文就扣案之其中二顆土造子造予以沒收，但於理由欄
    內則僅敘明扣案之土造子彈四顆，其中二顆因經實際試射而
    不具殺傷力，已非違禁物，而不另予宣告沒收，但就剩餘之
    扣案二顆子彈究否應予沒收，則未予敘明，而有主文與判決
    理由矛盾之違誤；且扣案之子彈其中二顆雖已試射而滅失，
    仍應於判決事實欄一併記載，但原判決就此部分亦未於事實
    欄予以敘明，均有不當；另被告持有槍彈之行為既繼續至民
    國95年7月1日新修正刑法施行後之民國96年2月26日，自無
    行為後法律變更之可言，原審疏未詳查因而就刑法第33條第
    5 款及第42條之規定予以比較，亦有未洽。是被告上訴以原
    審量刑過重而指摘原判決不當，雖為無理由，但原判決既有
    上開可議之處，即屬無可維持，應由本院將原判決予以撤銷
    改判。爰審酌被告非法持有具殺傷力之改造手槍及土造子彈
    ，對於他人生命、身體安全構成嚴重威脅，影響社會治安，
    惟考量被告之素行良好，並無前科紀錄，從事資源回收及舊
    貨買賣業，現年已六十歲之高齡，思慮上較一般人不週，其
    拾獲而持有上開槍彈期間並未持以犯案，及其於法院審理時
    坦承犯行，態度尚佳等一切情狀，量處如主文第二項所示之
    刑，併就罰金刑部分諭知易服勞役以新臺幣壹千元折算壹日
    之折算標準。另扣案之仿COLT廠半自動手槍所製造之槍枝，
    換裝土造金屬槍管而成之可發射子彈具有殺傷力之改造手槍
    一枝（含彈匣一個，槍枝管制編號：0000000000號）及具殺
    傷力之土造子彈二顆均屬違禁物，不問屬於犯人與否，均依
    刑法第三十八條第一項第一款規定宣告沒收。另其餘扣案土
    造子彈二顆，送鑑定後業經實際試射後已滅失，而非屬違禁
    物，試射後之彈頭、彈殼，亦非被告供犯罪所用之物，亦均
    非屬違禁物，均無庸併予宣告沒收。又查，被告未曾故意犯
    罪受有期徒刑以上刑之宣告，有臺灣高等法院被告前案紀錄
    表及臺灣臺南地方法院檢察署刑案資料查註紀錄表在卷可查
    ，其因一時失慮致犯本罪，且犯後已坦承其事，頗知悔悟，
    足認被告經此科刑判決，當知謹慎，信無再犯之虞，本院認
    其所受宣告之刑，以暫不執行為適當，爰併予宣告緩刑四年
    ，以啟自新。
據上論結，應依刑事訴訟法第369條第1項前段、第364條、第299
條第1項前段，槍砲彈藥刀械管制條例第8條第4項、第12條第4項
，刑法第11條前段、第55條、第42條第3項、第38條第1項第1款
、第74條第1項第1款，判決如主文。
本案經檢察官張太龍到庭執行職務。
中　　華　　民　　國　　96　　年　　9 　　月　　12　　日
                  刑事第四庭    審判長法　官　吳志誠
                                      法　官  羅心芳
                                      法　官  陳珍如
以上正本證明與原本無異。
如不服本判決，應於收受本判決後十日內向本院提出上訴書狀。
其未敘述上訴理由者並得於提起上訴後十日內向本院補提理由書
狀（均須按他造當事人之人數附繕本）「切勿逕送上級法院」。
　　　　　　　　　　　　　　　　　　　書記官　岑　玢
中　　華　　民　　國　　96　　年　　9 　　月　　12　　日
附錄：本判決論罪科刑法條
槍砲彈藥刀械管制條例第8條：
未經許可，製造、販賣或運輸鋼筆槍、瓦斯槍、麻醉槍、獵槍、
空氣槍或第4 條第1 項第1 款所定其他可發射金屬或子彈具有殺
傷力之各式槍砲者，處無期徒刑或5 年以上有期徒刑，併科新臺
幣1 千萬元以下罰金。
未經許可，轉讓、出租或出借前項所列槍枝者，處5年以上有期
徒刑，併科新臺幣1千萬元以下罰金。
意圖供自己或他人犯罪之用，而犯前二項之罪者，處無期徒刑或
 7 年以上有期徒刑，併科新臺幣 1 千萬元以下罰金。
未經許可，持有、寄藏或意圖販賣而陳列第1項所列槍枝者，處3
年以上10年以下有期徒刑，併科新臺幣700萬元以下罰金。
第 1 項至第 3 項之未遂犯罰之。
槍砲彈藥刀械管制條例第12條：
未經許可，製造、販賣或運輸子彈者，處 1 年以上 7 年以下有
期徒刑，併科新台幣 500 萬元以下罰金。
未經許可，轉讓、出租或出借子彈者，處 6 月以上 5 年以下有
期徒刑，併科新台幣 300 萬元以下罰金。
意圖供自己或他人犯罪之用，而犯前二項之罪者，處 3 年以上
10 年以下有期徒刑，併科新台幣 700 萬元以下罰金。
未經許可，持有、寄藏或意圖販賣而陳列子彈者，處5年以下有
期徒刑，併科新台幣300萬元以下罰金。
第 1 項至第 3 項之未遂犯罰之。
